臺灣板橋地方法院刑事判決　　　　　　　 94年度訴字第610號
公　訴　人　臺灣板橋地方法院檢察署檢察官
被　　　告　甲○○
選任辯護人　翁方彬律師
上列被告因違反毒品危害防制條例案件，經檢察官提起公訴（93
年度偵字第13448 號）後，當事人雙方合意且被告認罪，由檢察
官聲請本院改依協商程序而為判決，本院裁定由受命法官獨任改
依協商程序判決如下：
    主  文
甲○○持有第二級毒品，處有期徒刑肆月，扣案之大麻壹包（淨
重零點伍公克）及ＭＤＭＡ貳顆（驗餘共淨重零點肆公克）均
沒收銷燬之；又連續轉讓第二級毒品，處有期徒刑壹年，所得之
財物新臺幣仟元（其中伍佰元已扣案）沒收之，如全部或一部
不能沒收時，以其財產抵償之，扣案之甲基安非他命貳拾陸包（
驗餘共淨重貳拾貳點壹柒公克）均沒收銷燬之，扣案之電子磅秤
壹台、分裝袋壹大包均沒收之；應執行有期徒刑壹年月，所得
之財物新臺幣仟元（其中伍佰元已扣案）沒收之，如全部或一
部不能沒收時，以其財產抵償之，扣案之大麻壹包（淨重零點伍
公克）、ＭＤＭＡ貳顆（驗餘共淨重零點肆公克）、甲基安非
他命貳拾陸包（驗餘共淨重貳拾貳點壹柒公克）均沒收銷燬之，
扣案之電子磅秤壹台、分裝袋壹大包均沒收之。
    事實及理由
一、犯罪事實：
    甲○○明知大麻及ＭＤＭＡ係毒品危害防制條例列管之第二
    級毒品，不得無故持有，竟自民國九十三年八月二十一日起
    ，未經許可，在台北縣新莊市○○路三十六巷十二號四樓其
    住處，同時持有大麻一包（淨重零點五三公克）及ＭＤＭＡ
    二顆（俗稱搖頭丸，共淨重零點四七公克，查獲後共取零點
    零七公克鑑驗用罄，驗餘共淨重零點四公克）。又另行起意
    ，基於轉讓第二級毒品甲基安非他命之概括犯意，自民國九
    十三年七月起，連續五次，在臺北縣新莊市○○路三十六巷
    十二號之樓梯間，以每包新臺幣（下同）五百元之價格，轉
    讓甲基安非他命予成年人張凱翔（綽號大牛，其涉嫌施用毒
    品部分由檢察官另案偵辦），每次轉讓之數量不詳，惟未逾
    應加重其刑之數量標準（甲○○係平價轉讓，並未從中獲利
    ）。嗣於九十三年八月二十三日中午十一時許，甲○○在上
    址樓梯間轉讓甲基安非他命一包（毛重約零點一公克）予張
    凱翔，張凱翔交付五百元予甲○○時為警當場查獲，並扣得
    甲○○轉讓予張凱翔之上開甲基安非他命一包及甲○○所收
    受之五百元，警方再至上址甲○○之住處扣得甲基安非他命
    二十五包（以上共計扣得甲基安非他命二十六包，總淨重二
    十二點四七公克，查獲後取零點三公克鑑驗用罄，驗餘總淨
    重二十二點一七公克）、上述大麻一包、ＭＤＭＡ二顆及甲
    ○○所有、供轉讓甲基安非他命所用之電子磅秤一台及分裝
    袋一大包。
二、證據：
  (一)、被告甲○○於本院準備程序中之自白。
  (二)、證人張凱翔於警詢、檢察官偵查中之供詞。
  (三)、證人即查獲本案之警員梁祝豪、蕭博森於檢察官偵查中之
      證詞。
  (四)、法務部調查局九十三年十月二十二日調科壹字第０六００
      ０八九六一號鑑定通知書一份。
  (五)、內政部警政署刑事警察局九十三年十二月三十一日刑鑑字
      第０九三０一八二八八六號鑑驗通知書一份。
  (六)、扣案之上開電子磅秤一台、分裝袋一大包等物。
三、本件經檢察官與被告、辯護人於審判外達成協商之合意且被
    告已認罪，其合意內容如主文所示（檢察官於聲請法院改依
    協商程序而為判決前，已向本院陳明變更起訴法條如主文所
    示）。經查，上開協商合意並無刑事訴訟法第四百五十五條
    之四第一項所列情形之一，檢察官聲請改依協商程序而為判
    決，本院裁定由受命法官獨任改依協商程序，不經言詞辯論
    ，於協商合意範圍內為協商判決，合予敘明。
四、應適用之法條：刑事訴訟法第四百五十五條之四第二項、第
    四百五十五條之八，毒品危害防制條例第八條第二項、第十
    一條第二項、第十八條第一項前段、第十九條第一項，刑法
    第十一條前段、第五十五條、第五十六條、第五十一條第五
    款。
五、本判決除有刑事訴訟法第四百五十五條之四第一項第一款、
    第二款、第四款、第六款、第七款所定情形之一，或違反同
    條第二項規定者外，不得上訴。
六、本件如得上訴，而如不服本件判決，得自收受判決送達之日
    起十日內，向本院提出上訴書狀，上訴於第二審法院。
中　　華　　民　　國　　94　　年　　8 　　月　　30　　日
                  刑事第十二庭  法　官  樊季康
上列正本證明與原本無異。
本件如得上訴而不服本判決，應於判決送達後十日內向本院提出
上訴狀 (應附繕本)， 上訴於臺灣高等法院。
                                書記官  馬秀芳
中　　華　　民　　國　　94　　年　　8 　　月　　30　　日
附錄本案論罪科刑主要法條：
毒品危害防制條例第八條
轉讓第一級毒品者，處一年以上七年以下有期徒刑，得併科新臺
幣一佰萬元以下罰金。
轉讓第二級毒品者，處六月以上五年以下有期徒刑，得併科新
  臺幣七十萬元以下罰金。
轉讓第三級毒品者，處三年以下有期徒刑，得併科新臺幣三十
萬元以下罰金。
前三項之未遂犯罰之。
毒品危害防制條例第十一條
持有第一級毒品者，處三年以下有期徒刑、拘役或新臺幣五萬元
以下罰金。
持有第二級毒品者，處二年以下有期徒刑、拘役或新臺幣三萬
  元以下罰金。
持有專供製造或施用毒品之器具者，處一年以下有期徒刑、拘
役或新臺幣一萬元以下罰金。
毒品危害防制條例第18條
查獲之第一、二級毒品及專供製造或施用第一、二級毒品之器具
，不問屬於犯人與否，均沒收銷燬之；查獲之第三、四級毒品及
製造或施用毒品之器具，無正當理由而擅自持有者，均沒入銷燬
之。但合於醫藥、研究或訓練之用者，得不予銷燬。
前項合於醫藥、研究或訓練用毒品或器具之管理辦法，由法務部
會同行政院衛生署定之。
毒品危害防制條例第19條
犯第 4 條至第 9 條、第 12 條、第 13 條或第 14 條第 1 項、
第2 項之罪者，其供犯罪所用或因犯罪所得之財物，均沒收之，
如全部或一部不能沒收時，追徵其價額或以其財產抵償之。
為保全前項價額之追徵或以財產抵償，得於必要範圍內扣押其財
產。
犯第 4 條之罪所使用之水、陸、空交通工具沒收之。
